臺灣臺北地方法院刑事判決
110年度審訴字第2101號
公  訴  人  臺灣臺北地方檢察署檢察官
被      告  林寶蓮
上列被告因傷害案件，經檢察官提起公訴（110年度偵字第30101
號），本院判決如下：
    主  文
本件公訴不受理。
    理  由
一、公訴意旨如起訴書所載（如附件） 。
二、按告訴乃論之罪，告訴人於第一審辯論終結前得撤回其告訴
    ，又告訴經撤回者，應諭知不受理之判決，刑事訴訟法第23
    8條第1項、第303條第3款分別定有明文。
三、查被告林寶蓮涉犯之傷害罪，依刑法第287條前段規定，須
    告訴乃論。惟被告與告訴人高郁晴業已和解成立，並據告訴
    人於第一審辯論終結前具狀撤回告訴到院，此有民國111年1
    月19日刑事撤回告訴狀等件在卷可稽，依前開法條之規定，
    爰不經言詞辯論，逕為諭知不受理之判決。
四、應依刑事訴訟法第303條第3款、第307條，判決如主文。
本案經檢察官高文政偵查起訴。
中　　華　　民　　國　　111 　年　　1 　　月　　24　　日
              　　刑事第二十一庭審判長法  官  程克琳
　　                                  法  官  倪霈棻
　　                                  法　官　歐陽儀
以上正本證明與原本無異。 
如不服本判決應於收受送達後20日內向本院提出上訴書狀，並應
敘述具體理由；其未敘述上訴理由者，應於上訴期間屆滿後20日
內向本院補提理由書（均須按他造當事人之人數附繕本）「切勿
逕送上級法院」。告訴人或被害人如對於本判決不服者，應具備
理由請求檢察官上訴，其上訴期間之計算係以檢察官收受判決正
本之日期為準。 因疫情而遲誤不變期間，得向法院聲請回復原
狀。
                                      書記官  程于恬
中　　華　　民　　國　　111 　年　　1 　　月　　24　　日
附件：
臺灣臺北地方檢察署檢察官起訴書
                                    110年度偵字第30101號
　　被　　　告　林寶蓮　

上列被告因傷害案件，已經偵查終結，認應該提起公訴，茲將犯
罪事實及證據並所犯法條分敘如下：
　　　　犯罪事實
一、林寶蓮與高郁晴同任職於台灣電阻股份有限公司(址設新北
    市○○區○○街000號5樓)，2人因工作產生口角，林寶蓮竟基於
    傷害之犯意，於民國110年8月25日17時30分許，在公司內推
    擠、拉扯高郁晴之上半身，使其受有前胸與左前臂屬多處挫
    傷、右前臂擦傷之傷害。
二、案經高郁晴訴由新北市政府警察局新店分局報告偵辦。
　　　　證據並所犯法條
一、證據清單及待證事實
編號 證據名稱 待證事實 1 被告林寶蓮之供述 否認犯罪，辯稱：伊並未於上開時地傷害告訴人高郁晴云云。 2 證人即告訴人高郁晴之具結證述 全部犯罪事實。 3 在場證人杜家程之之具結證述 全部犯罪事實。 4 天主教耕莘醫療財團法人耕莘醫院開立之診斷明書1紙 告訴人高郁晴受有上開傷害之事實。 
二、核被告林寶蓮所為，係犯刑法第277條第1項之傷害罪嫌。
三、依刑事訴訟法第251條第1項提起公訴。
　  此　  致
臺灣臺北地方法院
中　　華　　民　　國　 110　　年　　11　　月　　17　　日
　　　　　　　　　　　　　　　檢　察　官  高文政
本件正本證明與原本無異
中　　華　　民　　國　 110　  年　  12　  月     9    日
                              書  記  官  張庭瑜
附錄本案所犯法條全文
中華民國刑法第277條
傷害人之身體或健康者，處 5 年以下有期徒刑、拘役或 50 萬
元以下罰金。
犯前項之罪，因而致人於死者，處無期徒刑或 7 年以上有期徒
刑；致重傷者，處 3 年以上 10 年以下有期徒刑。